Hamburg

Mobil: + 49 171 8888 999 Email: rick@torbenrick.eu Website: www.torbenrick.eu

Geburtsdatum: 29 September 1962 Nationalität: Dänisch





#### RESÜMEE

Erfahrener Allround Manager sowohl auf strategischer und operativer Ebene mit einem starken Track Record in Unternehmensverbesserungen, Entwicklung und Veränderungs-management.

Durch value-adding leadership und Veränderungsmanagement wurden gleichzeitig Steigerungen von Umsatz und Ergebnis erzielt. Angetrieben durch Marketing und Vertrieb Effizienz, verbesserte Kunden-und Mitarbeiterzufriedenheit, Kundenservice, Produkt-Management und bereichsübergreifende Unternehmensverbesserungen sowie die Änderung der Unternehmenskultur.

Erfahrungen durch leitende Positionen in Dänemark, Deutschland und der Schweiz.

#### BERUFSERFAHRUNG

2009 - Geschäftsführer (Division Director) & Group Business Development Director

(DK)

2008 - 2008: Consultancy & Interim Management (DE)

2006 - 2007: Business & Financial Improvement

Director (DK)

1999 - 2006: Geschäftsführer (Chief Operating Officer)

(DF)

Project Director (DE)

1998 - 1999: Commercial Project Director (CH)

1995 - 1997: Sales Support Director (DK)

Leiter Strategischen Business Unit (DK)

1990 - 1995: Logistik- & Einkaufsleitung (DK)

Geschäftsführer (DK) Marketingleiter (DK)

1989 - 1990: Project Manager (DK)

1987 - 1989: Project Manager (DK)

Marketing-Koordinator (DK)

### AUFSICHSRATSERFAHRUNG

2014 - 2017 Vorsitzender des Aufsichtsrats - AnyCom A/S (DK)

### **GESCHÄFTLICHE ERFOLGE**

Durch permanente Hinterfragung, des Ist Zustandes in Kombination mit der organisatorischen Neuausrichtung waren die Grundlagen zur Erreichung der Ergebnisse:

- Signifikante Ergebnissteigerung
- Signifikante Kundenwachstum
- Signifikante Verbesserung des Service-Level -Kundenservice
- Verbesserung der Kunden- & Mitarbeiterzufriedenheit

#### 2009 -

- Durch den gezielten Fokus auf Business-Treiber, erfolgte eine Reduzierung der Kostenbasis und Erhöhung des Kundenbestandes.
- EBITA-Marge wurde von + 2% auf + 39% verbessert
- Kundenbestand von 5.500 auf 12.200 in einem stagnierenden Markt
- Marktanteil von 26% auf 49%

#### 2008

 Erfolgreicher turn-around eines High-Tech Unternehmens. Massive Performance Verbesserung - Financial und Produkt Qualität. EBITDA margin wurde von - 17% auf + 10% verbessert

#### 2006 - 2007

 Cash-in effect von 85 Mio. € entsprechend 9% der gesamten Kosten

### 1999 - 2006

- EBITDA-Steigerung um 138% von 29,7 Mio. € auf 70,6 Mio. €
- Umsatz gesteigert von 700 Mio. € auf 1.000 Mio. €
- Kundenbestand mehr als verdoppelt (auf 3,4 Mio.)
- Mehrfach "Best in class" Kundenservice

### **Ausbildung**

- M.Sc. (Business Economics)
- Customer Orientation for Value und High Performance Organizations, INSEAD Executive Education

#### **SPRACHEN**

Fließend Dänisch, Englisch und Deutsch

# **VERDO A/S, RANDERS, DÄNEMARK** *Energiewirtschaft*

#### Geschäftsführer (Division Director) & Group Business Development Director

2009 bis

Verantwortlich für das Unternehmen Verdo Tele A/S (Glasfaser: Internet, TV, Festnetz) ) (Vertrieb, Marketing, Kundenservice, Produktmanagement, IT & Technologie) und Mitglied des Executive board von Verdo A/S.

- Durch den gezielten Fokus auf Business-Treiber, erfolgte eine Reduzierung der Kostenbasis und Erhöhung des Kundenbestandes. EBITA-Marge wurde von + 2% auf + 39% verbessert.
- Kundenbestand von 5.500 auf 12.200 in einem stagnierenden Markt Marktanteil von 26% auf 49%
- Das Unternehmen entwickelte sich zu einer erfolgreichen markt-, vertriebs- und serviceorientierten Organisation
- Kundenzufriedenheit stieg von Index 67 auf 85 und die Mitarbeiterzufriedenheit auf Index 81 (Top Perfomer)

Group Business Development Director zuständig für: Strategie, Unternehmensverbesserungen und -entwicklung und Veränderungsmanagement.

# MELIORATE SOLUTION, HAMBURG, DEUTSCHLAND Interim Management

#### Consultancy & Interim Management

2008 bis 2008

Interim Business Development Advisor Energi Randers - Dänemark (Energiewirtschaft). Beauftragt von dem CEO eine Bewertung und Verbesserung eines strategischen Projektes durchzuführen.

Interim Business Development Advisor Vopium - Deutschland (Mobile VOIP). Vom Aufsichtsrat beauftragt "routes to market" für Deutschland zu entwickeln.

Interim Business Development & Financial Improvement Executive Comlog A/S - Dänemark & Deutschland (Telematik). Vom Aufsichtsrat beauftragt ein turn-around durchzuführen in Bezug auf eine massive Performance Verbesserung - Financial und Produkt Qualität.

• Durch einen gezielten Fokus auf Business-Treiber wurde EBITDA margin von - 17% auf + 10% verbessert

## TDC A/S, COPENHAGEN, DÄNEMARK Telekommunikation

#### **Business & Financial Improvement Director**

2006 bis 2007

In direkter Berichtslinie an den CEO von TDC Solutions A/S verantwortlich für den Bereich "Business & Financial Improvement" - 34 Mitarbeiter - Lean Management, Business Process Management und Änderung der Unternehmenskultur (Culture change)

• Für alle Projekte ein "cash-in" Effekt von 85 Mio. € entsprechend 9% der gesamten Kostenbase

## TALKLINE GMBH & Co. KG, HAMBURG, DEUTSCHLAND Mobile Telekommunikation

#### Geschäftsführer - Chief Operating Officer (COO)

2001 bis 2006

Als Geschäftsführer verantwortlich für 480 Mitarbeiter und einen Umsatz von 1.000 Mio. €: eBusiness, Einkauf, Kunden Service - Call Center und Mail Center -, Marketing, Produktmanagement and Produktentwicklung, Retention/Prevention und Vertrieb:

- EBITDA-Steigerung um 138% durch den starken Fokus auf Kundenprofitabilität und Effektivität von 29,7 Mio. € in auf 70,6 Mio. €. EBITDA-margin gestiegen um 82% auf 7,0%
- Umsatz gesteigert von 700 Mio. € auf 1.000 Mio. €
- Trotz der zunehmenden Marktsättigung konnte der Kundenbestand mehr als verdoppelt werden auf 3,4 Mio.
- Best in Class Kundenservice Connect Call Center Test: 2001: Testsieger, 2002: Zweiter Platz, 2003: Testsieger von allen Deutschen Service-Provider
- Kundenzufriedenheit gestiegen von Index 100 auf 124 und Mitarbeiterzufriedenheit von Index 72 auf 83 Punkte

Talkline wurde für € 560 Mio. an den Wettbewerber Debitel/Mobilcom verkauft.

# TALKLINE GMBH & Co. KG, HAMBURG, DEUTSCHLAND Mobile Telekommunikation

Project Director 1989 to 2000

Mitglied der erweiterten Geschäftsführung (EGF), in direkter Berichtslinie an den CEO zuständig für die Geschäftsentwicklung:

- Erstellung und Umsetzung des Refocus-Programms (Turn-Around/Corporate Transformation) Cost Improvement (Kostenverbesserungsprogramm) und Revenue Improvement Program (Programm zur Verbesserung der Umsatzerlöse)
- Erfolgreiche Veränderung der Unternehmenskultur (Culture Change): "Wir machen es einfach"
- Verringerung des Churn um 45% durch Retention/Prevention Pgr. und Verringerung vom call volume um 35% durch sog. "Self-Services"

## SUNRISE COMMUNICATIONS AG, ZÜRICH, SCHWEIZ Telekommunikation

#### Commercial Projekt Director

1998 to 1999

Direktor Kaufmännische Projekte in direkter Berichtslinie an den CEO zuständig für die Geschäftsentwicklung bei einem neu gegründeten Kommunikationsunternehmen mit den Gesellschaftern von Tele Danmark, British Telecom, UBS, Migros und SBB

- Erfolgreiche Akquisition eines ISP (Internet Service Provider), kaufmännische und juristisch Verhandlungen, Due Diligence, Business Plan und Integration
- Erfolgreiche Gewinnung der Credit Swiss First Boston (London) mit einem Umsatzerlös pro Jahr von 13 Mio. €)
- Erfolgreiche Umsetzung von Balanced Scorecard und des Culture Change-Projekts "Let's follow the sunrise ... on a balloon trip around the world"

# TDC A/S, AARHUS, DÄNEMARK Telecommunication

#### Sales Support Director

1997

Direktor Vertriebssupport mit 72 Mitarbeitern inkl. 7 Fachbereichsleitern: National und international Pre-sales, Projektleitung, Total Service Management, Vertragsverwaltung.

Entwicklung und Umsetzung von Balanced Score Card und BPR sowie die Projekt-Steuerung für die gesamte Date Division

- Umstrukturierung des gesamten Prozesses für den Vertriebssupport bei TDC
- Steigerung des professionellen Kompetenzniveaus in der Organisation und Implemtierung einer Reihe von Management-Tools zur Überwachung und Entwicklung der Vertriebssupportfunktionen

#### Leiter Strategischen Business Unit (SBU)

1995 to 1996

Leiter der strategischen Business Unit in direkter Berichtslinie an den Divisions Director. Verantwortlich für Total Service Management mit 13 Mitarbeitern - Eine neu gegründete strategische Business Unit - Entwicklung und Umsetzung von Dienstleistungen innerhalb des Bereichs IT Facility Management.

Verantwortung für Jahresumsätze in Höhe von 13 Mio. € und für das operative und strategische Produkt- und Marketingmanagement .

# DANADATA A/S, AARHUS, DÄNEMARK Informationstechnologie & -dienste

### Logistik- & Einkaufsleitung

von 30 Mio. €

1992 to 1995

In direkter Berichtslinie an den CFO verantwortlich für den Einkauf, das Lager, ein Konfigurations- und Testcenter sowie ein Händlerteam - insgesamt 37 Mitarbeiter.

Die Zuständigkeit umfasste ein Einkaufsvolumen von 100 Mio. €, die sich auf 4.500–5.000 Warencodes verteilten, mit einer durchschnittlichen Lagerdurchsatzgeschwindigkeit von 11–12. Darüber hinaus Abwicklung von 200.000–220.000 Kolli pro Jahr. Vertriebsseitig umfasste die Verantwortung den Händler-Verkauf mit einem Jahresbudget

## DANADATA A/S, AARHUS, DÄNEMARK Informationstechnologie & -dienste

Geschäftsführer 1992 to 1995

Verantwortlich für das Vertriebsunternehmen PC Distribution A/S (50% im Besitz von DanaData A/S). Vertragsverhandlungen in den USA, England, Frankreich und Deutschland.

Marketingleiter 1990 to 1991

Verantwortlich für das operative und strategische Produkt- und Marketingmanagement mit 4 Mitarbeitern. Ausserdem verantwortlich für internationale Marketing-Aktivitäten in Zusammenarbeit mit der International Computer Group (ICG) in Paris.

NYKREDIT, AARHUS, DÄNEMARK Realkredit/Finanz)

Projektleiter 1989 to 1990

Verantwortlich für B2B Produkt-und Marketing und für die zentrale Steuerung von Sport- und Kultur-Sponsoring.

KREDITFORENINGEN DANMARK, KOPENHAGEN & ODENSE, DÄNEMARK Realkredit/Finanz)

Projektleiter 1988 to 1989

Verantwortlich für die Projektgruppe: "Vertrieb und Vermarktung", deren Zielsetzung es war, strategische Beschlussvorlagen für Aufsichtsrat und Vorstand bei Kreditforeningen Danmark zu erarbeiten. Dies war Bestandteil des Planungsprojektes "Ein Plan für KD".

#### Marketing-Koordinator 1987 to 1988

Verantwortlich für die zentrale Marketingfunktion auf Fünen mit 2 Mitarbeitern.

#### AUSBILDUNG

M.Sc. (Business Economics), Aarhus School of Business (DK)

1987

B.Sc. (Business Economics), Sønderborg School of Business (DK) 1984

### WEITERBILDUNG

Customer Orientation for Value, INSEAD Executive Education (F) 2004

High Performance Organizations, INSEAD Executive Education (F) 2001

#### **PERSÖNLICHKEITSTEST**

DISG C, D

HBDI Whole Brain - "ganze Hirn"

MBTI ENTJ (Extraversion, Intuition, Thinking, Judgment)

#### **EMPFEHLUNGEN**

Empfehlungen - https://www.torbenrick.eu/recommendations/